【裁判字號】    97,抗,503
【裁判日期】    970630
【裁判案由】    本票裁定
【裁判全文】
臺灣臺北地方法院民事裁定               97年度抗字第503號
抗  告  人  乙○○
代  理  人  張  靜律師
相  對  人  甲○○○
上列當事人間聲請本票裁定事件，抗告人對於民國97年5月7日本
院97年度票字第16033號所為之裁定提起抗告，本院裁定如下：
    主  文
抗告駁回。
抗告程序費用新台幣壹仟元由抗告人負擔。
    理  由
一、抗告意旨略以：抗告人原持有相對人簽發如附表所示之本票
    七紙，嗣後抗告人因遺失而聲請法院准許公示催告，於申報
    權利之期間屆滿後經法院除權判決確定在案，為此依票據法
    第123條規定向本票之發票人行使追索權，聲請法院裁定後
    強制執行，未獲准許。茲因原裁定違反民事訴訟法第565條
    第1項規定，且未說明本件無該條適用之理由，請求鈞院廢
    棄原裁定等語。
二、查，抗告人執有相對人甲○○○於民國 89年6月30日簽發如
    附表所示之本票七紙（下稱系爭本票），系爭本票均已遺失
    ，並經本院於93年3月11日除權判決確定在案，於屆期經提
    示未獲付款，為此提出本票7紙，聲請裁定准許強制執行等
    語，經本院97年度票字第16033號審查後，於97年5月7日裁
    定准許強制執行，經核並無違誤。
三、抗告人雖以上詞抗辯，然本票執票人依票據法第123條規定
    ，聲請法院裁定准許對發票人強制執行，屬非訟事件，法院
    僅審查形式上之要件是否具備即已足，其裁定並無確定實體
    上法律關係存否之效力。民事訴訟法第565條第1項所謂「證
    券上之權利」，係指實體法之請求票款權利，公示催告聲請
    人既已喪失本票之占有，形式上已非本票執票人，即與票據
    法第123條聲請裁定本票強制執行之要件不符，臺灣高等法
    院暨所屬法院72年度法律座談會可資參照。是抗告人所主張
    之抗辯乃實體上之抗辯事由，其仍得以票據債權人請求票款
    之給付，然不得以執票人之身份聲請本票之強制執行。至於
    其請求票款是否有理由，乃實體事項，尚無從於本件非訟程
    序中審酌，抗告人應另依訴訟程序解決，本件仍應為許可強
    制執行之裁定。從而，抗告人提起本件抗告，並無理由，應
    予駁回。
四、本件程序費用確定為裁判費1千元。
五、據上論結，本件抗告為無理由，依非訟事件法第46條、第21
    條第2項、第24條第1項、民事訴訟法第495條之1第1項、第
    449條第1項、第95條、第78條，裁定如主文。
中    華    民    國    97    年    6     月    30    日
                  民事第四庭  審判長  法  官  劉坤典
                                      法  官  賴武志
                                      法  官  趙子榮
以上正本係照原本作成。
如不服本裁定，僅得於收受本裁定正本送達後10日內，以適用法
規顯有錯誤為理由，向本院提出再抗告狀，（須附繕本一份及繳
納再抗告裁判費新台幣1,000元），經本院許可後始可再抗告。
中    華    民    國    97    年    6     月    30    日
                                      書記官  江虹儀


司法院資訊處製作；財團法人民間司法改革基金會備份。
